【裁判字號】    99,訴,901
【裁判日期】    990430
【裁判案由】    槍砲彈藥刀械管制
【裁判全文】
臺灣板橋地方法院刑事判決               99年度訴字第901號
公  訴  人  臺灣板橋地方法院檢察署檢察官
被      告  甲○○
選任辯護人  湯明亮律師
上列被告因違反槍砲彈藥刀械管制條例案件，經檢察官提起公訴
（99年度偵字第5609號），本院判決如下：
    主    文
甲○○未經許可，寄藏可發射子彈具有殺傷力之槍枝，累犯，處
有期徒刑伍年貳月，併科罰金新臺幣伍萬元，罰金如易服勞役，
以新臺幣壹仟元折算壹日；扣案巴西TAURUS廠PT111PRO型口徑九
釐米之制式半自動手槍壹支（含彈匣壹個，槍枝管制編號000
0000000號）、口徑九釐米之制式子彈陸顆，均沒收。
    事    實
一、甲○○前因違反槍砲彈藥刀械管制條例案件，經本院以93年
    度訴字第1603號判處有期徒刑1 年2 月確定，另因持有毒品
    案件，經本院以95年度簡字第3210號判處有期徒刑6 月確定
    ，嗣經本院以96年度聲減字第766 號就上開2 案均減刑，並
    定應執行有期徒刑9 月確定，於民國96年7 月16日縮刑期滿
    執行完畢。詎其明知未經許可，不得持有、寄藏具殺傷力之
    槍枝、子彈，竟仍於99年2 月1 日下午1 時許，在臺北縣板
    橋市○○○路○段某土地公廟前，受綽號「阿州」之名籍不
    詳成年男子寄託而代為藏匿具有殺傷力之巴西TAURUS廠PT11
    1PRO型口徑九釐米之制式半自動手槍1 支（含彈匣1 個，槍
    枝管制編號0000000000，原槍號TBN63589號），及具殺傷力
    之9 厘米制式子彈9 顆；甲○○取得上揭制式槍彈後，即藏
    放於其所有車號6820-YM 自小客車置物箱內。嗣甲○○攜帶
    上開槍彈，於同年月7 日凌晨1 時40分許，駕駛前述自小客
    車行經臺北縣板橋市○○路150 巷巷口時，為警攔查並起出
    上開制式槍、彈（其中子彈3 顆嗣經送鑑定試射而滅失），
    而知悉上情。
二、案經臺北縣政府警察局板橋分局報請臺灣板橋地方法院檢察
    署檢察官偵查起訴。
    理    由
一、按被告以外之人於審判外之陳述，雖不符前4 條之規定，而
    經當事人於審判程序同意作為證據，法院審酌該言詞陳述或
    書面陳述作成時之情況，認為適當者，亦得為證據，刑事訴
    訟法第159 條之5 定有明文；故當事人如放棄對原供述人之
    反對詰問權，於審判程序表示同意該等傳聞證據可作為證據
    ，除法院認該傳聞證據欠缺適當性外，自可承認其證據能力
    。經查，關於本案屬於審判外陳述之傳聞證據，公訴人、被
    告甲○○及其辯護人於審判程序均同意作為證據（見本院卷
    第40頁），且經本院審酌該證據作成情況均無不適當之情形
    ，是依上開規定，認得作為本案證據。
二、上揭犯罪事實，業據被告於警詢、偵查及本院訊問時均坦承
    不諱，並有臺北縣政府警察局板橋分局搜索扣押筆錄、扣押
    物品目錄表、臺北縣政府警察局槍枝初步檢視報告表、槍枝
    初步檢視承辦人員履歷資料各1 份、扣案槍彈及查獲照片共
    17張在卷可稽（見偵卷第16至20、39至50頁），而被告持有
    之前述槍、彈經送內政部警政署刑事警察局鑑定，結果認「
    一送鑑手槍1 支（槍枝管制編號0000000000號），認係口徑
    9mm 制式半自動手槍，為巴西TAURUS廠PT111PRO型，經檢視
    ，槍枝遭變造為1TBN635891，研判原槍號應為TBN63589，槍
    管內具陸條右旋來復線，擊發功能正常，可供擊發同口徑制
    式子彈使用，認具殺傷力。二送鑑子彈9 顆，認均係口徑9m
    m 制式子彈，採樣3 顆試射，可擊發，認均具殺傷力。」等
    情，有該局99年2 月25日刑鑑字第0990019277號鑑定書1 份
    暨所附槍彈照片10張在卷可稽（見偵卷第97至100 頁），是
    上開扣案槍、彈，係分屬槍砲彈藥刀械管制條例第4 條第1
    項第1 款、第2 款所稱之槍砲、彈藥無訛，可見被告之自白
    係與事實相符，堪予採信。從而，本案事證明確，被告犯行
    堪以認定，應依法論科。
三、核被告所為，係犯槍砲彈藥刀械管制條例第7 條第4 項之寄
    藏具殺傷力槍枝罪、同條例第12條第4 項之寄藏具殺傷力子
    彈罪。槍砲彈藥刀械管制條例所謂之「寄藏」，係指受他人
    之委託代為保管，其保管之本身所為之「持有」，既係「寄
    藏」之當然結果，法律上自宜僅就「寄藏」行為為包括之評
    價，不應另就「持有」予以論罪；而被告基於一個寄藏行為
    ，同時寄藏本案查獲槍、彈，係一行為觸犯數罪名，為想像
    競合犯，應依刑法第55條規定，從一重論以槍砲彈藥刀械管
    制條例第7 條第4 項之罪。另被告有犯罪事實欄所載之犯罪
    科刑紀錄，於96年7 月16日縮刑期滿執行完畢，有卷附臺灣
    高等法院被告前案紀錄表可按，其受有期徒刑執行完畢，5
    年以內故意再犯有期徒刑以上之罪，為累犯，應依法加重其
    刑。爰審酌被告無視於政府嚴格管制槍彈之政策，竟任意寄
    藏本案槍枝及子彈，所為對社會治安具有重大之潛在危險性
    ；惟念其自始坦承犯行，態度良好，且未曾持該槍彈犯罪，
    尚未造成重大危害，兼衡其犯罪之動機、目的、手段、素行
    等一切情狀，量處如主文所示之刑，併科罰金新台幣50,000
    元，及就罰金部分諭知易服勞役之折算標準，以資懲儆。
四、扣案前揭具殺傷力之槍枝1 支（含彈匣1 個）、其中未經試
    射之口徑9 mm制式子彈6 顆，各係槍砲彈藥刀械管制條例第
    4 條第1 項第1 款、第2 款所列物品，業如前述，乃未經許
    可不得持有之違禁物，不問屬於被告與否，均應依刑法第38
    條第1 項第1 款規定宣告沒收。至於扣案子彈中業經試射之
    子彈3 顆，因擊發完畢而滅失，所留彈頭、彈殼亦非違禁物
    ，故均無庸併予宣告沒收，附此敘明。
據上論斷，應依刑事訴訟法第299 條第1 項前段，槍砲彈藥刀械
管制條例第7 條第4 項、第12條第4 項，刑法第11條前段、第55
條、第47條第1 項、第42條第3 項前段、第38條第1 項第1 款，
判決如主文。
本案經檢察官楊景舜到庭執行職務。
中    華    民    國    99    年    4     月    30    日
                  刑事第十六庭  審判長法  官  王綽光
                                      法  官  陳正昇
                                      法  官  洪珮婷
以上正本證明與原本無異。
如不服本判決應於收受本判決後10日內向本院提出上訴書狀，並
應敘述具體理由，如未敘述上訴理由者，應於上訴期間屆滿後20
日內補提理由書狀於本院（均須按他造當事人之人數附繕本）「
切勿逕送上級法院」。
                                      書記官  陳永訓
中    華    民    國    99    年    4     月    30    日
附錄本案論罪科刑法條：
槍砲彈藥刀械管制條例第7 條第4 項
未經許可，持有、寄藏或意圖販賣而陳列第1 項所列槍砲、彈藥
者，處5 年以上有期徒刑，併科新臺幣1 千萬元以下罰金。
槍砲彈藥刀械管制條例第12條第4 項
未經許可，持有、寄藏或意圖販賣而陳列子彈者，處5 年以下有
期徒刑，併科新台幣300 萬元以下罰金。

司法院資訊處製作；財團法人民間司法改革基金會備份。
